【裁判字號】    90,訴,1110
【裁判日期】    901114
【裁判案由】    偽造貨幣
【裁判全文】
臺灣彰化地方法院刑事判決                          九十年度訴字第一一一號
    公  訴  人  臺灣彰化地方法院檢察署檢察官
    被      告  甲○○
                丙○○
    指定辯護人  本院公設辯護人  乙○○
右列被告等因偽造貨幣案件，經檢察官提起公訴（九十年度偵字第三九一四號），本
院判決如左：
    主  文
甲○○、丙○○共同行使偽造之通用紙幣，各處有期徒刑年陸月。
扣案偽造之新台幣壹仟元紙鈔拾肆張及鐵牛運功散壹瓶均沒收。
    事  實
一、甲○○一時萌貪念，竟意圖供行使之用，於民國九十年五月二十九日下午十三時
    三四十分許，在彰化縣社頭鄉○○路某不詳地點，以新臺幣（以下同）三千元之
    代價，向年籍不詳、綽號「阿泰」之己成年男子購得偽造之新臺幣一千元紙鈔十
    五張，後其友人丙○○亦上情，惟其二人竟基於共同犯意之聯絡，於同日下午十
    三時五十分許，在彰化縣社頭鄉某地，由甲○○先交付其中五張偽造之通用紙幣
    予丙○○，再由甲○○騎乘機車搭載丙○○尋找行使之對象，約至同日十四時許
    ，其二人至彰化縣社頭鄉某不詳藥房處，即推由丙○○入內購買「鐵牛運功散」
    一瓶，並以其中一張偽造通用紙幣持交該藥房之老闆加以行使，該老闆未查覺有
    異，因而找零七百二十元予丙○○（該金錢業已花光），二人得逞後，隨即離去
    。嗣二人於九十年五月二十九日十六時三十分許，在彰化縣永靖鄉○○路○段二
    三三號前，為警查覺有異，而趨前盤查，始悉上情，並分別自甲○○、丙○○身
    上扣得上揭偽造之通用紙幣各十張、四張及鐵牛運功散一瓶。
二、案經彰化縣警察局田中分局報請台灣彰化地方法院檢察署檢察官偵查起訴。
    理  由
一、右揭事實，業據被告甲○○、丙○○於警訊、偵查時及本院審理中，供認不諱，
    ，且互核相符，並偽造之通用紙幣十四張及鐵牛運功散一瓶扣案可稽，足認其等
    之自白與事實相符，堪可採信。至被告丙○○於審理中，曾一度否認犯行，並辯
    稱其不知情被告甲○○所交付者係偽造云云，查不惟與前開自白相違，且又與事
    實不符，故不可採信。故本件事證明確，被告二人之犯行，洵堪認定。
二、核被告甲○○、丙○○所為，均係犯刑法第一百九十六條第一項之行使偽造之通
    用紙幣罪。被告甲○○所為意圖供行使之用而收集偽造之通用紙幣行為，為行使
    之行為所吸收，故不另論罪。被告二人對前開行使偽造之通用紙幣之犯行，有犯
    意聯絡及行為分擔，為共同正犯。爰審酌被告二人年值青年，不思向上，因一時
    貪念，竟行使偽造之通用紙幣，實有害於金融交易，若不嚴懲則何惕來茲等一切
    情狀，各量處如主文所示之刑。扣案偽造之新台幣壹仟元紙鈔十四張，依刑法第
    二百條之規定，予以宣告沒收；鐵牛運功散一瓶則為被告所有，且因犯罪所得之
    物，故併予依法宣告沒收。至另一張偽造之新台幣壹仟元紙鈔因未扣案，且不知
    為何人所持有，是無從予宣告沒收，附此說明。
據上論結，應依刑事訴訟法第二百九十九條第一項前段，刑法第二十八條、第一百九
十六條第一項、第二百條、第三十八條第一項第三款，罰金罰緩提高標準條例第一條
前段，判決如主文。
本案經檢察官吳憲明到庭執行職務。
中      華      民      國      九十    年       十一   月    十四日
                                  臺灣彰化地方法院刑事第三庭
                                      法      官  洪  志  賢
右正本證明與原本無異。
如不服本判決，應於判決送達後十日內，向本院提出上訴狀（須附繕本）。
告訴人或被害人對於判決如有不服具備理由請求檢察官上訴者，其上訴期間之計算係
以檢察官收受判決正本之日期為準。
                                      法院書記官  洪  年  慶
中      華      民      國      九十    年       十一   月    十九      日
刑法第一百九十六條
行使偽造、變造之通用貨幣、紙幣、銀行券或意圖供行使之用而收集或交付於人者，
處三年以上十年以下有期徒刑，得併科五千元以下罰金。
收受後方知為偽造、變造之通用貨幣、紙幣、銀行券，而仍行使或意圖供行使之用而
交付於人者，處五百元以下罰金。
第一項之未遂犯罰之。
刑法第二百條
偽造、變造之通用貨幣、紙幣、銀行券，減損分量之通用貨幣及前條之器械、原料，
不問屬於犯人與否，沒之。


司法院資訊處製作；財團法人民間司法改革基金會備份。
